臺灣高雄地方法院刑事判決　　　　　　　100年度易字第941號
公　訴　人　臺灣高雄地方法院檢察署檢察官
被　　　告　蔡順隆
上列被告因竊盜案件，經檢察官提起公訴（100年度偵字第 5528
號），本院判決如下：
    主  文
蔡順隆共同犯竊盜罪，累犯，處有期徒刑伍月，如易科罰金，以
新臺幣壹仟元折算壹日。
    事  實
一、蔡順隆於民國96年間因恐嚇及施用第一級毒品案件，經臺灣
    臺南地方法院分別判處有期徒刑6月、7月確定；又於97年間
    因施用第一級毒品案件，經臺灣臺南地方法院分別判處有期
    徒刑8月、8月確定，以上各罪經定執行刑為有期徒刑1 年10
    月，入監執行，於99年3月26日假釋出監，並於99年6月25日
    假釋期滿未經撤銷視為執行完畢，竟不知悔改，於99年12月
    4日10時許，由蔡順隆騎乘母親蔡阿麗名下車號VIV-833號機
    車搭載黃健勝（業於100年1月2 日死亡，經檢察官不起訴處
    分確定），前往高雄市○○區○○路市場巷14號，見陸和睦
    所有放置地上無人看守不鏽鋼板1塊（長度約100公分、寬度
    約60公分，價值約新臺幣(下同) 2,000元），認有機可趁，
    竟共同基於意圖為自己不法所有之犯意聯絡，由蔡順隆在機
    車上把風，黃健勝下車徒手行竊得手後，由蔡順隆騎乘機車
    搭載黃健勝離去，嗣陸和睦報警後，經警調閱附近監視錄影
    畫面，發現蔡順隆騎乘機車搭載手持不鏽鋼板之黃健勝畫面
    ，依車籍資料通知蔡順隆到案說明，因而查悉上情。
二、案經高雄市政府警察局岡山分局報請臺灣高雄地方法院檢察
    署檢察官偵查起訴。
    理  由
一、被告以外之人於審判外之言詞或書面陳述，除法律有規定者
    外，不得作為證據；被告以外之人於審判外之陳述，雖不符
    刑事訴訟法第159條之1至之4 之規定，然經當事人於審判程
    序同意作為證據，法院審酌該言詞陳述或書面陳述作成時之
    情況，認為適當者，亦得為證據；刑事訴訟法第159條第1項
    、第159條之5第1 項分別定有明文。本判決認定事實所引用
    之證人即被害人陸和睦警詢所為陳述，非公務員違背法定程
    序所取得，檢察官及被告蔡順隆(下稱被告)於本院均同意作
    為認定事實之證據，且審酌該證人陳述時之情況，並無違法
    不當或證明力明顯過低之瑕疵，認為以之作為證據為適當，
    得作為證據。
二、訊據被告固坦承騎乘機車搭載黃健勝，於99年12月4 日10時
    許，前往高雄市○○區○○路市場巷14號，由黃健勝進入巷
    內竊取不鏽鋼板1 塊後，由伊搭載黃健勝離去現場等語，惟
    矢口否認竊盜犯行，辯稱：伊事前不知黃健勝要竊取不鏽鋼
    板，伊僅在巷口等候黃健勝，嗣黃健勝徒手拿取不鏽鋼1塊
    自巷口出來，伊始知悉黃健勝要竊取不鏽鋼云云，惟查：
  (一)陸和睦所有價值約2,000元不鏽鋼板1 塊（長約100公分，寬
    約60公分），於99年12月4 日10時許，在高雄市○○區○○
    路市場巷14號遭竊乙事，業據證人即被害人陸和睦警詢證述
    明確，此亦為被告所不否認，堪認屬實。至被告騎乘車牌號
    碼VIV-833 號機車搭載黃健勝，前往高雄市○○區○○路市
    場巷，由黃健勝於上揭時地徒手竊取陸和睦所有不鏽鋼板 1
    塊，業據被告坦承，復有監視器翻拍畫面（顯示被告騎乘車
    牌號碼VIV-833號機車，後座搭載1男子右手持不鏽鋼板1 塊
    之畫面）、車籍資料查詢單（記載車牌號碼VIV-833 機車登
    記車主為蔡阿麗）、戶籍資料查詢單（記載蔡阿麗為被告之
    母親）在卷可憑，堪認實在。
  (二)被告雖於偵查及本院審理時均辯稱伊係載黃健勝去找黃健勝
    之姊姊，伊騎乘機車在巷口等候，黃健勝進去巷內，後來就
    拿1 塊不鏽鋼板出來，伊當時才知道黃健勝是進去巷內偷不
    鏽鋼板出來云云，然核其所辯伊係載黃健勝去找黃健勝的姊
    姊，何以被告於警詢時卻未曾提及，反而稱伊係載黃健勝去
    找其朋友，是其所辯，是否屬實，已屬有疑；又高雄市○○
    區○○路市場巷，巷內門牌號共計有1 至54號，且巷內路口
    寬約1 部自小客車車身可進入，有高雄市○○區○○路市場
    巷口照片在卷可憑，是巷內門牌號多達54戶，巷口並非機車
    無法進入，而放置市場巷14 號之不鏽鋼板長約100公分，寬
    約60公分，且屬不鏽鋼材質，衡情重量非輕，且面積非小，
    倘若黃健勝徒步走入巷口，徒手竊取該不鏽鋼板，再走出巷
    口，不僅秏費力氣，且徒增其竊取不鏽鋼板之實行時間，又
    極容易引人耳目，倘若遭人發現，其徒手拿取長約100 公分
    不鏽鋼板，脫逃亦相當困難，是被告辯稱伊僅騎機車在巷口
    等候，僅黃健勝徒步走入巷內，竊取不鏽鋼板走出巷外，再
    由其搭載黃健勝離去，顯與常情不合，應以被告騎乘機車搭
    載黃健勝進入巷內，至市場巷14號前，由黃健勝下車迅速徒
    手竊取該不鏽鋼板後，由被告騎機車搭載黃健勝離去，較與
    常情相合，是被告辯稱伊僅在巷口等候，不知黃健勝走入巷
    內竊取不鏽鋼板云云，委無足採。且被告於同日13時許，亦
    騎乘車牌號碼VIV-833 號機車前往高雄市○○鄉○○村○○
    路2 號前竊取不鏽鋼板，為警當場查獲，於同月10日13時許
    ，騎乘車牌號碼VIV-833 號機車，搭載綽號「阿成」之人，
    徒手竊取高雄市○○區○○路14號鋁製板模鎖片等金屬物，
    分別經本院100年度簡字第476號、100年簡字第690號各判處
    有期徒刑4 月確定，有各該判決書及臺灣高等法院被告前案
    紀錄表在卷可憑，堪認被告於同日或同時期已有多次相同犯
    行，且犯罪手法均係騎乘車牌號碼VIV-833 號機車四處竊取
    有價值之金屬物品，是其辯稱伊無竊盜之犯意云云，顯與事
    實不符，所辯礙難採信。綜上所述，被告竊盜犯行，已堪認
    定，應依法論科。
二、本件被告騎乘機車搭載黃健勝，前往高雄市○○區○○路市
    場巷14號，由被告把風，並由黃健勝徒手竊取不鏽鋼板1 塊
    得手離去，核被告所為，係犯刑法第320條第1項之竊盜罪。
    被告與黃健勝就上開竊盜犯行，分別為把風接應及著手行竊
    行為，有犯意聯絡及行為分擔，為共同正犯。被告於96年間
    因恐嚇及施用第一級毒品案件，經臺灣臺南地方法院分別判
    處有期徒刑6月、7月確定；又於97年間因施用第一級毒品案
    件，經臺灣臺南地方法院分別判處有期徒刑8月、8月確定，
    以上各罪經定執行刑為有期徒刑1 年10月，入監執行，於99
    年3  月26日假釋出監，並於99年6月25日假釋期滿未經撤銷
    視為執行完畢，有臺灣高等法院被告前案紀錄表在卷可憑，
    其受有期徒刑執行完畢，5 年內故意再犯本件有期徒刑以上
    之罪，為累犯，應依刑法第47條第1 項規定加重其刑。爰審
    酌被告不知以正當途徑獲取生活所需，率爾竊取他人之財物
    ，衡其犯後否認犯行，被告同時期其他相同手法之竊盜犯行
    ，因遭當場查獲，始願坦承竊盜犯行，而本件因未遭當場查
    獲，竟設詞掩飾，實屬不該，而所竊不鏽鋼板價值約 2,000
    元，所竊財物亦未經被害人領回，又未與被害人達成和解，
    賠償所受損害等一切具體情狀，量處有期徒刑5 月，如易科
    罰金，以新臺幣1,000元折算1日。
據上論斷，應依刑事訴訟法第299條第1項前段，刑法第320條第1
項、第28條、第47條第1項、第41條第1項前段，刑法施行法第 1
條之1第1項、第2項前段，判決如主文。
本案經檢察官鄭靜筠到庭執行職務。
中    華    民    國   100    年    11    月    22    日
                  刑事第八庭    法  官  陳俊宏
以上正本證明與原本無異。
如不服本判決應於收受判決後10日內向本院提出上訴書狀，並應
敘述具體理由。其未敘述上訴理由者，應於上訴期間屆滿後20日
內向本院補提理由書(均須按他造當事人之人數附繕本)「切勿逕
送上級法院」。
中    華    民    國   100    年    11    月    22    日
                                書記官  胡美儀
本件論罪科刑之法條
中華民國刑法第320條第1項
意圖為自己或第三人不法之所有，而竊取他人之動產者，為竊盜
罪，處5  年以下有期徒刑、拘役或 5 百元以下罰金。
刑法施行法第1條之1
中華民國94年1 月7 日刑法修正施行後，刑法分則編所定罰金之
貨幣單位為新臺幣。
94年1 月7 日刑法修正時，刑法分則編未修正之條文定有罰金者
，自94年1 月7 日刑法修正施行後，就其所定數額提高為30倍。
但72年6 月26日至94年1 月7 日新增或修正之條文，就其所定數
額提高為3 倍。